臺灣高等法院民事裁定
110年度聲字第565號
聲  請  人  鮑安洋

上列聲請人與相對人胡仁忠、趙先令、彭成桂、貿商新城管理委
員會、鄧文雄間確認債權不存在事件（110年度重上更一字第36
號），聲請交付法庭錄音光碟，本院裁定如下：    
    主  文
准予交付聲請人本院一一○年度重上更一字第三六號確認債權不
存在事件第二審民國一一○年九月八日及一一○年十月二十七日準
備程序期日之法庭錄音光碟。
聲請人就第一項所示錄音光碟內容，不得散布、公開播送，或為
非正當目的使用。
聲請費用由聲請人負擔。
    理  由
一、按當事人及依法得聲請閱覽卷宗之人，因主張或維護其法律
    上利益，得於開庭翌日起至裁判確定後六個月內，繳納費用
    聲請法院許可交付法庭錄音內容；前項情形，依法令得不予
    許可或限制聲請閱覽、抄錄或攝影卷內文書者，法院得不予
    許可或限制交付法庭錄音或錄影內容，法院組織法第90條之
    1第1項前段、第2項定有明文。又依法院組織法第90條之4第
    1項規定，及同法第90條之3授權司法院訂定之法庭錄音錄影
    及其利用保存辦法第8條規定，當事人及依法得聲請閱覽卷
    宗之人，因主張或維護其法律上利益，聲請交付法庭錄音或
    錄影內容時，應敘明理由，由法院為許可與否之裁定；法院
    受理前項聲請，如認符合聲請人要件，並在聲請期間內提出
    ，且就所主張或維護法律上之利益已敘明者，除法令另有排
    除規定外，應予許可；第1項聲請經法院裁定許可者，每張
    光碟應繳納費用新臺幣50元；持有第一項法庭錄音、錄影內
    容之人，就取得之錄音、錄影內容，不得散布、公開播送，
    或為非正當目的使用。
二、聲請意旨略以：伊為促訴訟代理人以書面陳述意見，惟因自
    身病況嚴重，記憶較不清楚，無法明確表達真意，爰聲請拷
    貝民國110年9月8日（誤載為110年9月28日）、110年10月27
    日開庭之錄音光碟，以利伊回覆記憶等語。
三、查，聲請人為本院110年度重上字第36號確認債權不存在事
    件之上訴人，依民事訴訟法第70條第1項前段規定，為依法
    得聲請閱覽卷宗之人，且上開事件現由本院審理中，又聲請
    人因對前開期日之內容記憶不清，致未能具狀陳述意見，而
    為本件聲請等語，堪認其為準備訴訟資料，確有取得法庭錄
    音以維護其自身法律上利益之必要，依首開規定，其聲請交
    付上開事件之110年9月8日及110年10月27日準備程序期日法
    庭錄音光碟，應予准許，聲請人並應依前開規定支付費用。
    另聲請人就取得之法庭錄音內容，依法不得散布、公開播送
    ，或為非正當目的使用，併予裁示以促其遵循。
四、爰裁定如主文。
中　　華　　民　　國　　110 　年　　11　　月　　29　　日
                  民事第十七庭  
                        審判長法  官   黃雯惠
                              法  官   趙伯雄
                              法  官   賴秀蘭
正本係照原本作成。
不得抗告。
中　　華　　民　　國　　110 　年　　11　　月　　30　　日

                              書記官   林淑貞